【裁判字號】    95,訴,347
【裁判日期】    950808
【裁判案由】    損害賠償
【裁判全文】
臺灣彰化地方法院民事判決  95年度訴字第347號
原      告  甲○○
                        246.
訴訟代理人  乙○○
被      告  丙○○
                        28弄.
上列當事人間請求損害賠償事件，原告提起刑事附帶民事訴訟，
經本院刑事庭裁定移送前來，本院於民國95年7月25日言詞辯論
終結，判決如下：
    主 文
被告應給付原告新台幣壹佰零肆萬參仟柒佰陸拾肆元，及自民國
九十五年三月四日起至清償日止，按年息百分之五計算之利息。
訴訟費用由被告負擔。
本判決於原告以新台幣參拾伍萬元為被告供擔保後，得假執行。
    事實與理由
一、原告起訴主張：被告於民國94年7月20日20時許，在彰化縣
    社頭鄉社頭菜市場飲用高梁酒至同日22時許後，其呼氣所含
    酒精濃度高達每公升0.99毫克，竟仍駕駛車號Y5-9110號自
    用小客車，沿彰化縣社頭鄉○○路行駛，途經忠義路240號
    前時，因不勝酒力駕車越過道路中心線，撞及原告所駕駛車
    號MQ9-381號重型機車，致原告人車倒地，原告因而受有臉
    部多處撕裂傷、第二三頸椎骨折、骨盆、左股骨、左脛股、
    右脛股骨折、左肩脫臼併左肱股骨折、陰莖及陰囊開放性傷
    口合併尿道撕傷等傷害。被告對於本件車禍之發生有過失，
    爰依侵權行為法律關係，請求被告賠償醫藥費用新台幣（下
    同）51,185元、購買醫療輔助器材費用5,855元、看護費用
    91,200元、薪資損失295,524元、精神慰撫金600,000元。
    並聲明：被告應給付原告1,043,764元，及自起訴狀繕本送
    達翌日起至清償日止，按週年利率5%計算之利息；訴訟費用
    由被告負擔；原告願提供擔保，請准宣告假執行。
二、被告則稱：伊喝酒駕車有過失，對原告請求之醫藥費用、購
    買醫療輔助器材費用、看護費用、薪資損失均無意見，惟原
    告請求之精神慰撫金過高，伊無力賠償等語。並聲明：原告
    之訴駁回。
三、原告主張上揭之事實，業據其提出診斷書、醫藥費用收據、
    購買醫療輔助器材統一發票、看護費用收據、薪資證明單等
    件為證，且為被告所自認，堪信為真實。
四、按汽車、機車或其他非依軌道行駛之動力車輛，在使用中加
    損害於他人者，駕駛人應賠償因此所生之損害；不法侵害他
    人之身體或健康者，對於被害人因此喪失或減少勞動能力或
    增加生活上之需要時，應負損害賠償責任。民法第191條之2
    前段、第193條第1項分別定有明文。從而，原告請求被告賠
    償醫藥費用51,185元、購買醫療輔助器材費用5,855元、看
    護費用91,200元、薪資損失295,524元，為有理由，應予准
    許。
五、又按不法侵害他人之身體、健康、名譽、自由、信用、隱私
    、貞操，或不法侵害其他人格法益而情節重大者，被害人雖
    非財產上之損害，亦得請求賠償相當之金額。其名譽被侵害
    者，並得請求回復名譽之適當處分。民法第195條第1項定有
    明文。查原告現係中洲技術學院學生，車禍發生前於便利商
    店擔任店員，每月薪資約25,000元，名下無財產；被告高職
    畢業，無業，名下有一棟房子，但貸款1,950,000元未還，
    業據兩造陳明。爰斟酌兩造之身份、地位、財產狀況及原告
    因本件車禍受有臉部多處撕裂傷、第二三頸椎骨折、骨盆、
    左股骨、左脛股、右脛股骨折、左肩脫臼併左肱股骨折、陰
    莖及陰囊開放性傷口合併尿道撕傷等傷害，所受精神上之痛
    苦甚鉅等一切情狀，認原告請求被告賠償非財產上損害600,
    000元，尚稱允當，應予准許。
六、綜上所述，原告本於侵權行為之損害賠償請求權，請求被告
    賠償1,043,764元（51185+5855+91200+295524+600000），
    及自起訴狀繕本送達翌日即95年3月4日起至清償日止，按週
    年利率5%計算之利息，洵屬正當，應予准許。
七、原告陳明願供擔保聲請宣告假執行，核無不合，爰酌定相當
    擔保金額宣告之。
八、訴訟費用負擔之依據：民事訴訟法第78條。
中    華    民    國    95    年    8     月    8     日
                  民事第二庭    法  官  施錫揮
以上正本係照原本作成。
如對判決上訴，應於判決送達後20日內向本院提出上訴狀。
中    華    民    國    95    年    8     月    8     日
                                書記官  黃鏽金


司法院資訊處製作；財團法人民間司法改革基金會備份。
